臺灣高雄地方法院民事裁定
111年度再易字第8號
再審原告    高雄市澎湖同鄉會

法定代理人  莊吉雄  
再審被告    林謝淑  
            羅馬大廈管理委員會

法定代理人  黃燕芬  
上列當事人間請求修繕房屋漏水等事件，再審原告對於民國110
年3月17日本院109年度簡上字第219號第二審確定判決提起再審
之訴，本院裁定如下：
  主  文
再審之訴駁回。
再審訴訟費用由再審原告負擔。
  理  由
一、再審意旨略以：兩造間請求修復漏水事件，固經本院於民國
    110年3月17日以109年度簡上字第219號判決（下稱原確定判
    決），判命再審原告應修復再審被告房屋，然經再審原告收
    受本院111年度司執字第24186號執行命令，打除地板加高混
    凝土後卻發現漏水原因為公共管道間之排水管損壞，則原確
    定判決判命再審原告負修復之責，實有違誤，而再審原告於
    111 年5月28日始知悉上述再審事由，爰依法提起再審之訴
    等語。並聲明：㈠原確定判決關於命再審原告應將門牌號碼
    高雄市○○區○○路00號3樓之4至17房屋，依財團法人高雄市建
    築師公會民國109年3月23日鑑定案號第00000000號鑑定報告
    書及其附件七所示工法及項目修復漏水及漏水所造成之損壞
    、應與再審被告羅馬大廈管理委員會連帶將門牌號碼高雄市
    ○○區○○○路000號2樓房屋，依財團法人高雄市建築師公會民
    國109年3月23日鑑定案號第00000000號鑑定報告書及其附件
    八所示工法及項目修復漏水及漏水所造成之損壞部分均廢棄
    。㈡上開廢棄部分，再審被告之訴及該部分假執行均駁回。
二、按再審之訴，應於30日之不變期間內提起；前項期間，自判
    決確定時起算，判決於送達前確定者，自送達時起算；其再
    審之理由發生或知悉在後者，均自知悉時起算。但自判決確
    定後已逾5年者，不得提起，民事訴訟法第500 條第1 項、
    第2 項定有明文。其次，再審之訴，應以訴狀表明再審理由
    及關於再審理由並遵守不變期間之證據；如主張其知悉再審
    理由在後者，應就此項事實負舉證責任，觀之同法第501 條
    第1項第4 款規定甚明，此亦為法定必須具備之程式查再審
    之訴，必須主張原確定判決有民事訴訟法第496條或第497條
    之情形，以為其再審理由者，始為合法。又再審之訴不合法
    者，法院應以裁定駁回之，同法第502條第1項定有明文。
三、經查，再審原告固主張其依原確定判決於111年5月28日拆除
    地板始發現漏水原因為公共管道損壞，此為原確定判決所未
    審酌，並提出相片影本為據云云。然查，再審原告於111年3
    月14日收受前揭執行命令後施工打除地板混擬土，業於同年
    3月28日具狀表明原確定判決認定之漏水原因有誤，再經本
    院111年5月12日到場執行時，再審原告亦陳明漏水原因係公
    共管道問題，此觀再審原告於前揭執行事件提出之民事陳報
    狀甚明，並有本院執行筆錄在卷可稽，復經本院調閱相關卷
    宗核閱無訛。則再審原告應於111年3月28日即已知悉其主張
    之上揭再審事由，其主張於111年5月28日始知悉，自非可採
    。是以，再審原告至遲應於111年4月27日前提起再審訴訟，
    乃再審原告於111 年6月24日始提起本件再審之訴，有收狀
    戳章可憑（見本院卷第9 頁），已逾30日不變期間，為不合
    法，應予駁回。
四、依民事訴訟法第436條之1第3項、第502條第1項、第95條、
    第78條，裁定如主文。
中　　華　　民　　國　　111 　年　　7 　　月　　27　　日
                  民事第四庭  審判長法　官　鄭子文
　　　　　　　　                    法　官　徐彩芳
　　　　　　　　　　　　　　　　　　法　官　鄭伊倫
以上正本係照原本作成。
如對本裁定抗告須於裁定送達後10日內向本院提出抗告狀，並繳
納裁判費新台幣1,000元。
中　　華　　民　　國　　111 　年　　7 　　月　　27　　日
                                    書記官　陳孟琳